臺灣屏東地方法院刑事判決　　　　　　　 94年度訴字第435號
公　訴　人　臺灣屏東地方法院檢察署檢察官
被　　　告　甲○○
上列被告因違反毒品危害防制條例案件，經檢察官提起公訴（94
年度毒偵字第769 號）及移送併辦（94年度毒偵字第1093、1266
、1324號），被告已就被訴事實為有罪之陳述，本院裁定適用簡
式審判程序，本院判決如下：
    主  文
甲○○連續施用第一級毒品，累犯，處有期徒刑壹年貳月，扣案
之海洛因壹包（毛重零點伍公克）、沾有海洛因之夾鏈袋貳個均
沒收銷燬之，注射針筒肆支、止血帶壹條均沒收；又連續施用第
二級毒品，累犯，處有期徒刑捌月，扣案之甲基安非他命參包（
合計毛重玖公克）、沾有甲基安非他命之夾鏈袋參個均沒收銷燬
之，吸食器壹組、夾鏈袋貳個均沒收。應執行有期徒刑壹年捌月
，扣案之海洛因壹包（毛重零點伍公克）、甲基安非他命參包（
合計毛重玖公克）、沾有海洛因之夾鏈袋貳個、沾有甲基安非他
命之夾鏈袋參個均沒收銷燬之，注射針筒肆支、止血帶壹條、吸
食器壹組、夾鏈袋貳個均沒收。
    事  實
一、甲○○前因違反肅清煙毒條例及麻醉藥品管理條例等案件，
    經臺灣高等法院高雄分院及本院分別判處有期徒刑8 月、3
    年2 月、1 年確定，於民國83年11月28日入監執行，至84年
    12 月19 日起因假釋出獄。惟甲○○於上開假釋期間，又於
    85年間，再度犯麻醉藥品管理條例案件，經臺灣高等法院高
    雄分院判處有期徒刑10月確定，上開假釋因而撤銷，上開徒
    刑及徒刑之殘刑接續執行之，嗣自90年12月19日起又獲准假
    釋出獄，至92年9 月29日因縮刑假釋期滿，以已執行論。
二、甲○○曾因施用毒品案件，經依本法院裁定送觀察、勒戒後
    ，因認有繼續施用毒品傾向，依本院裁定令入戒治處所施以
    強制戒治1 年，於強制戒治執行滿3 月後，成效經評定為合
    格，經本院裁定停止戒治，所餘戒治期間付保護管束，並於
    89年2 月12日保護管束期滿強制戒治期滿執行完畢，由該署
    檢察官以89年度戒毒偵字第64號為不起訴處分確定。嗣於93
    年間，甲○○再犯施用毒品案件，經本院於93年8 月31日以
    93年度訴字第509 號判處應執行有期徒刑1 年5 月，經甲○
    ○上訴臺灣高等法院高雄分院後，撤回上訴而確定（因該案
    在執行中）。詎甲○○於強制戒治執行完畢後，5 年內復基
    於施用第一級毒品海洛因之概括犯意，自93年9 月1 日起至
    94年5 月22日下午10時許止，在屏東縣九如鄉○○村○○街
    106 號住處、高雄縣大寮鄉○○路某友人住處等地，以針筒
    注射靜脈或將海洛因摻入香菸內等方式，連續施用第一級毒
    品海洛因多次；另基於施用第二級毒品甲基安非他命之概括
    犯意，自93年9 月1 日起至94年4 月24日中午12時許止，在
    上開地點，將甲基安非他命置於吸食器中，再引火燒烤吸食
    器，待甲基安非他命霧化成氣體後吸入之方式，連續施用第
    二級毒品甲基安非他命多次。嗣於93年12月3 日下午4 時10
    分許，於臺灣屏東地方法院檢察署檢察官另案偵查時，經其
    同意採尿送驗查獲；繼於94年4 月26日上午11時30分許，在
    屏東縣九如鄉○○村○○街106 號住處，為警查獲，並扣得
    海洛因1 包（毛重0.5 公克）、甲基安非他命3 包（合計毛
    重9 公克）及其所有之施用毒品工具注射針筒1 支、止血帶
    1 條、吸食器1 組及夾鏈袋7 個；再於94年5 月24日下午6
    時15分許，為警在屏東縣萬丹鄉廣安村4 之1 號查獲，並扣
    得注射針筒3 支。
三、案經臺灣屏東地方法院檢察署檢察官自動檢舉偵查起訴及移
    送併案審理。
    理  由
一、上開犯罪事實，業據被告甲○○於本院審理時坦承不諱，又
    其2 次查獲後所採集之尿液送檢驗結果，均呈嗎啡、甲基安
    非他命陽性反應，有長榮大學確認報告、高雄市立凱旋醫院
    濫用藥物檢驗報告、台灣檢驗科技股份有限公司濫用藥物檢
    驗報告各1 份在卷可憑。復有扣案之海洛因1 包（毛重0.5
    公克）、甲基安非他命3 包（合計毛重9 公克）、注射針筒
    4 支、止血帶1 條、吸食器1 組及夾鏈袋7 個可資佐證。而
    扣案之白粉1 包、結晶物3 包、注射針筒1 支、吸食器1 組
    及夾鏈袋7 個，經內政部警政署高雄港務警察局以煙毒品檢
    驗包試劑初步檢驗結果，白粉1 包呈海洛因反應，結晶物3
    包呈安非他命反應，其中2 個夾鏈袋呈海洛因反應，其中3
    個夾鏈袋呈安非他命反應，其中2 個夾鏈袋及注射針筒1 支
    、吸食器1 組均無毒品反應，此有該局查獲涉嫌毒品危害防
    制條例初步檢驗報告單13份附卷可稽。足認被告之自白與事
    實相符，應堪採信。次按依文獻Ｃlarke's Anal ysis of
    Dr ugs and Poiso ns 一書第3 版之記述：施用安非他命後
    ，總計約有施用劑量之百分之90在3 至4 天內由尿液排出，
    其代謝物無甲基安非他命成分，故施用安非他命後，其尿液
    不致檢出甲基安非他命陽性反應。而施用甲基安非他命後，
    其尿液可檢出甲基安非他命和其代謝物安非他命成分。目前
    國內緝獲之白色結晶或粉末狀安非他命毒品，其成分多為甲
    基安非他命，此有行政院衛生署管制藥品管理局93年11月2
    日管檢字第09300104 99 號函1 紙在卷可佐。而扣案之上開
    結晶物3 包為被告施用之毒品，且已施用少許等情，業據被
    告於本院審理時供述在卷，又被告之尿液經檢驗結果亦呈甲
    基安非他命陽性反應，詳如前述；再證人即鑑定人乙○○於
    本院審理時亦證稱：檢驗包試劑對第二級毒品安非他命、甲
    基安非他命均呈橙色反應，所以伊在報告上只記載為安非他
    命等語，是扣案之結晶物3 包及夾鏈袋2 個所沾毒品，應為
    甲基安非他命，初步檢驗報告單記載為安非他命，容有誤會
    。再被告曾因施用毒品案件，經依本院裁定送觀察、勒戒後
    ，因認有繼續施用毒品傾向，依本院裁定令入戒治處所施以
    強制戒治1 年，於強制戒治執行滿3 月後，成效經評定為合
    格，經本院裁定停止戒治，所餘戒治期間付保護管束，並於
    89年2 月12日保護管束期滿強制戒治期滿執行完畢，由該署
    檢察官以89年度戒毒偵字第64號為不起訴處分確定等情，有
    臺灣高等法院被告前案紀錄表1 份附卷足憑。本案事證明確
    ，被告於強制戒治執行完畢後，5 年內再施用海洛因及甲基
    安非他命之犯行，均堪認定。
二、查海洛因、甲基安非他命係分屬毒品危害防制條例第2條第2
    項第1 款、第2 款所列之第一級、第二級毒品，被告甲○○
    施用海洛因、甲基安非他命，核其所為係犯毒品危害防制條
    例第10條第1 項、第2 項施用第一、二級毒品罪。其因施用
    而持有海洛因、甲基安非他命之低度行為，均為施用之高度
    行為所吸收，均不另論罪。被告先後多次施用海洛因、甲基
    安非他命犯行，時間緊接，犯罪構成要件相同，顯均係基於
    概括犯意為之，均應依連續犯之規定各論以一罪，並分別加
    重其刑。起訴書之犯罪事實雖僅敘及被告自93年9 月1 日起
    至93年12月1 日止施用海洛因，於93年12月3 日下午4 時10
    分許回溯3 日某時施用甲基安非他命犯行，而未敘及其餘犯
    行，惟被告其餘之施用犯行與前開已起訴之犯罪事實，具連
    續犯之裁判上一罪關係，為起訴效力所及，本院自應併予審
    理。又確定判決既判力之原則，不論實質上之一罪，或連續
    犯、牽連犯、想像競合犯等裁判上之一罪，其一部事實已經
    判決確定者，對於構成一罪之其他部分，均有其適用，此乃
    基於審判不可分之關係，在審理事實之法院，就全部犯罪事
    實，依刑事訴訟法第267 條之規定，本應予以審判，故其判
    決確定之效力，應及於全部之犯罪事實，若在最後審理事實
    之法院宣判後，始行發生之事實，既非該法院所得審判，即
    為該案判決之既判力所不及。是既判力對於時間效力之範圍
    ，係以最後審理事實法院之宣示判決日為判斷之標準，得上
    訴於第二審之第一審刑事判決，如於上訴第二審後，又依法
    撤回上訴，其上訴撤回之日，雖為判決確定日，但其既判力
    之時點，基於上開原則，仍應以第一審宣示判決之日為其準
    據（最高法院85年台非字第348 號判決參照）。本件被告於
    93年間再犯施用毒品案件，經本院於93年8 月31日以93年度
    訴字第509 號判處應執行有期徒刑1 年5 月，經甲○○上訴
    臺灣高等法院高雄分院後，撤回上訴而確定，有臺灣高等法
    院被告前案紀錄表、判決書各1 份附卷可稽，是前案既判力
    之時點僅及於前案宣示判決日之93年8 月31日，併此敘明。
    被告所犯之上開2 罪，犯意各別，行為互殊，應予分別論罪
    ，合併處罰。再被告前因違反肅清煙毒條例及麻醉藥品管理
    條例等案件，經臺灣高等法院高雄分院及本院分別判處有期
    徒刑8 月、3 年2 月、1 年確定，於83年11月28日入監執行
    ，至84年12月19日起因假釋出獄，惟被告於上開假釋期間，
    又於85年間，再度犯麻醉藥品管理條例案件，經臺灣高等法
    院高雄分院判處有期徒刑10月確定，上開假釋因而撤銷，上
    開徒刑及徒刑之殘刑接續執行之，嗣自90年12月19日起又獲
    准假釋出獄，至92年9 月29日因縮刑假釋期滿，以已執行論
    ，有臺灣高等法院被告前案紀錄表1 份在卷可按，其受有期
    徒刑之執行完畢後，5 年之內再犯有期徒刑以上刑之本罪，
    為累犯，其所犯前開2 罪均應依法加重其刑並遞加之。爰審
    酌被告前經強制戒治，仍未能自我克制以戒除毒癮，其施用
    毒品足以戕害自身健康，並生對於社會安全與公共秩序之潛
    在危害，惟念其犯罪後已能坦承犯行，態度尚屬良好等一切
    情狀，分別量處如主文所示之刑，並定其應執行刑。扣案之
    海洛因1 包（毛重0.5 公克）、甲基安非他命3 包（合計毛
    重9 公克）分別係屬第一、二級毒品，而沾有海洛因之夾鏈
    袋2 個、沾有甲基安非他命之夾鏈袋3 個，因沾有毒品且難
    以析離，均應依毒品危害防制條例第18條第1 項前段之規定
    ，沒收銷燬之；扣案之注射針筒4 支、止血帶1 條係被告所
    有供施用海洛所用之物，扣案之吸食器1 組、夾鏈袋2 個則
    係被告所有供施用甲基安非他命所用之物，業據其供明在卷
    ，均應依刑法第38條第1 項第2 款之規定宣告沒收。
據上論斷，應依刑事訴訟法第273 條之1 第1 項、第299 條第1
項前段，毒品危害防制條例第10條第1 項、第2 項、第18條第1
項前段，刑法第11條、第56條、第47條、第51條第5 款、第38條
第1 項第2 款，判決如主文。
本案經檢察官鄭伊鈞到庭執行職務。                  ，
中    華    民    國    94    年    4     月    29    日
                  刑事第五庭    法  官  楊文廣
以上正本證明與原本無異。
如不服本判決應於收受本判決送達後十日內向本院提出上訴書狀，
其未敘述上訴理由者，並得於提起上訴後十日內向本院補提理由
書狀（均須按他造當事人之人數附繕本）「切勿逕送上級法院」
中    華    民    國    94    年    4     月    29    日
                                書記官  林志憲
附錄所犯法條：
毒品危害防制條例第十條
施用第一級毒品者，處六月以上五年以下有期徒刑。
施用第二級毒品者，處三年以下有期徒刑。
